【裁判字號】    99,訴,1017
【裁判日期】    990521
【裁判案由】    毒品危害防制條例
【裁判全文】
臺灣板橋地方法院刑事判決              99年度訴字第1017號
公  訴  人  臺灣板橋地方法院檢察署檢察官
被      告  甲○○
上列被告因違反毒品危害防制條例案件，經檢察官提起公訴（99
年度毒偵字第1353號），被告於準備程序中就被訴事實為有罪之
陳述，經本院合議庭裁定改以簡式審判程序審理，判決如下：
    主  文
甲○○施用第一級毒品，處有期徒刑捌月；又施用第二級毒品，
處有期徒刑肆月，扣案之甲基安非他命壹包（驗餘淨重零點貳玖
捌公克）沒收銷燬之，包裹上開甲基安非他命之包裝袋壹個沒收
。應執行有期徒刑拾月，扣案之甲基安非他命壹包（驗餘淨重零
點貳玖捌公克）沒收銷燬之，包裹上開甲基安非他命之包裝袋壹
個沒收。
    事  實
一、甲○○前於民國90年間因施用毒品案件，經本院以90年度毒
    聲字第2247號裁定送觀察、勒戒，因無繼續施用毒品傾向，
    於90年6 月11日釋放出所，由臺灣板橋地方法院檢察署檢察
    官於90年6 月29日為不起訴處分確定。又於92年間因施用毒
    品案件，經本院以93年度毒聲更字第28號裁定送觀察、勒戒
    ，惟因患有後天免疫缺乏症候群疾病，經臺灣臺北戒治所依
    戒治處分執行條例第7 條規定拒絕入所，並於95年11月29日
    釋放，惟戒治處分執行條例第7 條第1 項第1 款規定因修正
    ，遂於97年1 月16日另行通知其到案繼續執行強制戒治，嗣
    執行強制戒治6 個月以上後，認無繼續強制戒治之必要，而
    於97年12月1 日釋放，並經臺灣板橋地方法院檢察署檢察官
    於97年11月21日以97年度毒偵緝字第1 至7 號為不起訴處分
    確定。詎仍不知戒除毒癮，竟於觀察勒戒、強制戒治執行完
    畢釋放後5 年內，分別基於施用第二級毒品甲基安非他命及
    第一級毒品海洛因之犯意，於98年2 月2 日早上某時，在其
    位於臺北縣蘆洲市○○○路97巷36號3 樓之住處內（起訴書
    略載時間及地點部分，應予更正），將甲基安非他命置入玻
    璃球內點火燒烤吸食煙霧之方式，施用甲基安非他命1 次；
    又於上揭時間、地點，於施用甲基安非他命後，再將海洛因
    置於針筒內摻水混合後，以注射方式以施用海洛因1 次。嗣
    於98年2 月5 日16時30分許，經警持法院核發之搜索票在其
    上開住處執行搜索時查獲，並扣得甲基安非他命1 包（含袋
    毛重0.2 公克，驗前淨重0.03公克，驗餘淨重0.0298公克）
    。
二、案經臺北縣政府警察局蘆洲分局報告臺灣板橋地方法院檢察
    署檢察官偵查起訴。
    理  由
一、本案被告甲○○所犯為死刑、無期徒刑或最輕本刑為3 年以
    上有期徒刑以外之罪，其於準備程序中就被訴事實為有罪之
    陳述，經法官告知簡式審判程序之旨，並聽取公訴人之意見
    後，依刑事訴訟法第273 條之1 第1 項規定，裁定由受命法
    官獨任進行簡式審判程序，合先敘明。
二、上開事實，業據被告甲○○於本院審理時坦承不諱，且被告
    為警查獲時採尿送驗結果，呈嗎啡（即海洛因水解後之反應
    ）、甲基安非他命之陽性反應，有臺北縣政府警察局蘆洲分
    局偵辦毒品案件尿液代號對照表、臺灣檢驗科技股份有限公
    司99年2 月26日UL/2010/20241 號濫用藥物檢驗報告各1 紙
    在卷可證。又有白色晶體1 包扣案足憑，上開白色透明結晶
    1 包（含袋毛重0.2 公克，驗前淨重0.03公克，驗餘淨重
    0.0298公克），送請交通部民用航空局航空醫務中心鑑定結
    果，為第二級毒品甲基安非他命，有該局航空醫務中心毒品
    鑑定書1 紙在卷可按。再現今實務上辦理毒品案件，常用檢
    驗尿液中是否含有毒品反應之方法有免疫學分析法和層析法
    兩類。尿液初步檢驗係採用免疫學分析法，由於該分析法對
    結構類似之成分，亦可能產生反應，故初步檢驗呈陽性反應
    者，需採用另一種不同分析原理之檢驗方法進行確認。經行
    政院衛生署認可之檢驗機構係採用氣相層析質譜儀分析法（
    GC/MS ）；以氣相層析質譜儀分析法進行確認者，均不致產
    生偽陽性反應。再查施用海洛因、甲基安非他命後，其於尿
    液中排出之最長時限，受施用劑量、施用方式、個人體質及
    其代謝情況等因素影響，因個案而異，施用海洛因、甲基安
    非他命一般可檢出之最長時間為海洛因服用後2 至4 天、甲
    基安非他命服用後1 至4 天，此觀諸行政院衛生署管制藥品
    管理局92年3 月10日管檢字第0920001495號函文意旨自明，
    而本案被告所採集之尿液，經依酵素免疫分析法初步篩檢，
    再依氣相層析質譜儀分析法確認，均呈施用海洛因後之嗎啡
    及甲基安非他命陽性反應，已如上述，並有上開檢驗報告1
    紙可憑；上述鑑驗結果，均係檢驗機關以精密儀器科學檢驗
    方法所得之結論，自可憑信。上開事證，核與被告自白相符
    ，從而被告於採尿前4 日即96小時內，確有施用第一級毒品
    海洛因及甲基安非他命之犯行甚明。復查被告90年間因施用
    毒品案件，經本院以90年度毒聲字第2247號裁定送觀察、勒
    戒，因無繼續施用毒品傾向，於90年6 月11日釋放出所，由
    臺灣板橋地方法院檢察署檢察官於90年6 月29日為不起訴處
    分確定。又於92年間因施用毒品案件，經本院以93年度毒聲
    更字第28號裁定送觀察、勒戒，惟因患有後天免疫缺乏症候
    群疾病，經臺灣臺北戒治所依戒治處分執行條例第7 條規定
    拒絕入所，並於95年11月29日釋放，惟戒治處分執行條例第
    7 條第1 項第1 款規定因修正，遂於97年1 月16日另行通知
    其到案繼續執行強制戒治，嗣執行強制戒治6 個月以上後，
    認無繼續強制戒治之必要，而於97年12月1 日釋放，並經臺
    灣板橋地方法院檢察署檢察官於97年11月21日以97年度毒偵
    緝字第1 至7 號為不起訴處分確定，此有臺灣板橋地方法院
    檢察署刑案資料查註紀錄表及臺灣高等法院被告前案紀錄表
    各1 份在卷可參。從而，本件事證明確，被告經觀察勒戒、
    強制戒治執行完畢釋放後，5 年內再犯本件施用毒品之犯行
    堪予認定。
三、查海洛因及甲基安非他命分屬毒品危害防制條例第2 條第2
    項第1 款、第2 款所稱之第一級、第二級毒品，均不得持有
    、施用，被告竟持以施用，核其所為，係犯同條例第10條第
    1 項之施用第一級毒品罪及同條例第2 項之施用第二級毒品
    罪。其施用前持有海洛因及施用前、後持有甲基安非他命之
    低度行為，應為施用之高度行為所吸收，均不另論罪。其所
    犯上述二罪，犯意各別，行為互異，應予分別論罪，合併處
    罰。爰審酌被告經觀察勒戒、強制戒治後，均未能戒除毒癮
    ，顯見其無戒毒悔改之意，惟念其施用毒品之次數各僅1 次
    ，犯罪後坦認犯行，態度尚稱良好等一切情狀，分別量處如
    主文所示之刑，並定其應執行之刑。扣案之白色晶體1 包（
    驗餘淨重0.0298公克），為第二級毒品甲基安非他命，已如
    前述，應依毒品危害防制條例第18條第1 項前段規定沒收銷
    燬之；包裹上開甲基安非他命之包裝袋1 個，係用以防止甲
    基安非他命裸露、潮溼、便於攜帶施用，顯為被告所有供施
    用第二級毒品所用之物，爰併予依刑法第38條第1 項第2 款
    規定沒收之。
據上論斷，應依刑事訴訟法第273 條之1 第1 項、第299 條第1
項前段，毒品危害防制條例第10條第1 項、第2 項、第18條第1
項前段，刑法第11條、第51條第5 款、第38條第1 項第2 款，判
決如主文。
本案經檢察官陳豐年到庭執行職務
中    華    民    國    99    年    5     月    21    日
                  刑事第十一庭  法  官  陳海寧
以上正本證明與原本無異。
如不服本判決，應於判決送達後10日內敘明上訴理由，向本院提
出上訴狀 (應附繕本) ，上訴於臺灣高等法院。其未敘述上訴理
由者，應於上訴期間屆滿後20日內向本院補提理由書「切勿逕送
上級法院」。
                                書記官  馮得弟
中    華    民    國    99    年    5     月    21    日
附錄本案論罪科刑法條
毒品危害防制條例第10條
施用第一級毒品者，處 6 月以上 5 年以下有期徒刑。
施用第二級毒品者，處 3 年以下有期徒刑。

司法院資訊處製作；財團法人民間司法改革基金會備份。
